臺灣臺中地方法院民事判決
110年度簡上字第233號
上  訴  人  李俊卿  
訴訟代理人  吳憲昌律師
            李竹祿  
上  訴  人  何燦東  
            何清瑤  
共      同
訴訟代理人  李竹祿  
上訴人      楊承受  


訴訟代理人  王耀賢律師
            楊淑清  
上列當事人間確認土地經界事件，兩造對於民國110年4月30日本
院沙鹿簡易庭109年度沙簡字第349號第一審簡易判決提起上訴，
本院於民國111年3月25日言詞辯論終結，判決如下：
    主      文
兩造上訴均駁回。
第二審訴訟費用由兩造各自負擔。
    事實及理由
壹、上訴人李俊卿、何燦東、何清瑤(下合稱李俊卿等3人，各自
    稱李俊卿、何燦東、何清瑤)主張：
一、於原審主張：
(一)上訴人楊承受(下稱楊承受)所有坐落臺中市○○區○○段○0000
    地號土地（重測前為臺中市○○區○○段○○○段○000000地號，下
    稱191-25土地），與李俊卿所有坐落同段1287地號土地（重
    測前為臺中市○○區○○段○○○段○000000地號，下稱191-11土地
    ）土地相鄰。另楊承受所有坐落同段第1284地號土地（重測
    前為臺中市○○區○○段○○○段○000000地號，下稱192-24土地）
    土地，分別與李俊卿所有191-11土地、坐落同段第1288地號
    土地（重測前為臺中市○○區○○段○○○段000000地號，下稱191
    -31土地）、何燦東所有坐落同段第1286地號土地（重測前
    為臺中市○○區○○段○○○段000000地號，下稱191-29土地)、何
    清瑤所有坐落同段第1289地號土地（重測前為臺中市○○區○○
    段○○○段000000地號，下稱191-30土地)相鄰。且191-25、19
    2-24、191-11、191-29、191-30、191-31等6筆土地(下合稱
    系爭土地)均坐落於臺中市「102年度沙鹿區地籍圖重測作業
    」之重測區範圍內，兩造因重新實施地籍測量而對系爭土地
    產生界址爭議，經臺中市不動產糾紛調處委員會依土地法第
    46條之2第2項準用土地法第59條第2項進行調處，無法達成
    協議，經該調處委員會裁處，以楊承受主張之位置作為重測
    結果，惟依該裁處結果，李俊卿等3人土地面積均有顯著短
    少情形，李俊卿等3人不服調處結果，爰依土地法規定於15
    日內提起本件訴訟，訴請確認兩造土地經界。
(二)李俊卿所有191-31土地，及楊承受所有192-24土地，與訴外
    人陳東漢、陳東淋所有重測前同小段193-27、193-5地號土
    地，前因地籍圖重測而生糾紛，經本院以103年度沙簡字第4
    17號民事判決(下稱前案)確定，前案係依舊地籍圖位置之連
    線為準，且前案亦採與本件相同之HB628圖根點為依據，又
    前案主文所示李俊卿之191-31地號土地，及楊承受所有192-
    24土地，與訴外人土地之界址點「d」點，即為原判決附圖
    即內政部國土測繪中心110年3月12日鑑定圖（下稱附圖）方
    案B重測前地籍圖經界線之「L」點，故本件李俊卿等3 人所
    有之191-11、191-29、191-30、191-31土地與楊承受所有之
    191-25、192-24土地之界址(下稱兩造土地界址)應為附圖方
    案B之G-H-I-J-K-L之連線。另依李俊卿建造執照案卷，李俊
    卿建物現況係位於緊鄰計畫道路大同街東側與中正街南側之
    建築線建築，與附圖方案B套繪結果相符，如依附圖方案A套
    繪結果，將使整條計畫道路大同街現況位置之西側脫出重測
    前地籍圖上大同街原本道路用地範圍，且大同街東側位置會
    變成處在李俊卿等3人所有之191-11、191-29、191-30、191
    -31土地上，影響範圍甚鉅，而依李俊卿等3人所提原證8之
    地籍圖，大同街以東與中正街以北區塊土地，已於重測後公
    告確定，故楊承受所為以附圖方案A為兩造土地界址之主張
    自不可採。爰請求確認兩造土地界址為附圖方案B所示之G-H
    -I-J-K-L之連接點線。
(三)楊承受雖提出被證1之協議書(下稱系爭協議書)，惟系爭協
    議書第5點記載，係為解決因楊承受強拆李俊卿等3人所有房
    屋之糾紛而訂，且第3點僅表明楊承受負有在西邊地界起向
    東留3尺空地之義務，並以作為李俊卿等3人不追究楊承受毀
    損李俊卿等3人房屋之條件，並非在約定兩造土地界址，況
    楊承受並未履行從其西邊地界起向東留3尺空地之義務，楊
    承受係在其土地上所有878建號建物越界建築，自不得以楊
    承受所指界線為依據。
二、於上訴審補陳：
(一)前案已確認楊承受所有192-24地號西側最南端界址點是在該
    判決補充鑑定圖的d點，東側最南端界址點是在補充鑑定圖
    的e點，土地南側的界址是在該d-e點的連線，該d點與原審
    判決附圖B方案L點相同，d-e點連線距離是5.845公尺，也與
    協議書第二條所載南側5.84公尺相同，足見兩造土地界址應
    如附圖B方案所示之G-H-I-J-K-L之連線。
(二)原判決所指紅色現況經線乃重測後未解決之爭議案件，並非
    可靠之界址認定依據，又附圖方案A藍色方框影區域內之土
    地係尚有爭議之土地，且越界建築占用鄰地問題亦迄未解決
    ，至今尚未公告確定，故藍色方框影線區域內紅色實線之其
    上建物現況外緣位置自非可靠界址位置，並不足作為套繪重
    測前地籍圖之依據。且方案A套繪結果，將使重測前地籍圖
    之地籍線整體往西，造成計畫道路沙田路之現況位置(紅色
    實線)與計畫道路沙田路道路用地範圍不相符合，並導致毗
    鄰計畫道路沙田路西側與計畫道路沙田路相毗鄰之已公告確
    定之沙鹿區大同段1260地號(重測前為沙鹿區沙鹿段沙鹿小
    段192地號)，及沙鹿區大同段1261地號(重測前為沙鹿區沙
    鹿段沙鹿小段193之9地號)土地上建物現況位置，脫離原本
    用地範圍而位於計畫道路沙田路之用地範圍內之不當結論。
(三)自102年起在清水地政事務所召開之多次協調會中，A方案未
    曾被提出討論，且目前已公告確定之土地，亦未有以A方案
    為測量基準者。又李俊卿等3人所有之土地，除本件係採方
    案A為界外，其餘邊界均係以方案B為界，同一土地竟採二種
    基準，顯不合理。而附圖方案B則與大範圍已公告確定之土
    地界址相符，自應以附圖方案B之G-H-I-J-K-L綠色點線為兩
    造土地界址。
貳、楊承受抗辯：
一、於原審抗辯：　　
(一)李俊卿等3人與楊承受間，於78年間曾因雙方間所有上開土
    地經界問題而有爭議，嗣後，兩造於78年1月9日針對系爭土
    地經界爭議簽訂系爭協議書，其第2點明確約定楊承受之西
    邊地界向東退讓3尺，供作防火巷，並無條件供李俊卿等3人
    做為出入通行使用，楊承受為此申請變更設計，依約將楊承
    受房屋1樓面寬從5.75公尺縮減為4.96公尺，故兩造土地經
    界爭議，已於78年1月9日因和解成立，兩造土地界址自應以
    楊承受於勘驗現場指界，即依系爭協議書所示，以楊承受目
    前所蓋建物圍牆為依據，向外延伸90公分，即附圖方案A或B
    所示之1-2-3-4-5-6之連接點線為界。
(二)如依李俊卿等3人所述，兩造係以附圖方案B所示之G-H-I-J-
    K-L之連接線為界，則楊承受豈有可能在簽定系爭協議書後
    還在其上興建建物，更無須為此退縮3尺，且依系爭協議書
    第5條記載，兩造係因均有舊建物，楊承受之舊建物蓋在現
    今兩造土地間之防火巷道上，以今日之防火巷西側為經界，
    彼此相鄰，因此才會有系爭協議書所述之共同壁，嗣因楊承
    受欲重蓋新建物時，雙方因經界爭議，才會簽訂系爭協議書
    ，故兩造土地之邊界，應以現今防火巷西側邊界為準，李俊
    卿等3人於簽訂系爭協議書30餘年後，始推翻先前約定，自
    非可採。至李俊卿等3人所提之前案則與本件無關。
二、於上訴審補陳：　　
　(一)本件經楊承受實地測量，防火巷巷口之寬度至少有1.16公
      尺，中段縮減為0.9公尺，尾段則有約1.2公尺，原審現場
      履勘時僅測量中段寬度，而誤認防火巷寬度僅有0.9公尺
      ，且防火巷中段寬度僅0.9公尺，實係李俊卿等人加蓋所
      致，原判決質疑楊承受僅退縮0.79公尺，尚有誤會。
  (二)前案主要是針對重測前193-5、193-27、191-31、192-24
      、192-13等地號土地之南北經界位置予以判斷，其主要爭
      點是上述土地之南北位置爭議，而本件兩造間係東西經界
      位置之爭議，並不相同，兩造間東西經界位置點坐落何處
      ，自與前案對於南北經界位置判斷無涉。
參、原審審理結果認兩造主張之兩造土地界址均無理由，依職權
    確定兩造土地界址為附圖A方案A-B-C-D-E-F連線，兩造均不
    服，提起上訴。兩造之聲明為：
一、李俊卿等3人聲明：
　　(一)上訴聲明：
        1、原判決廢棄。
        2、確認兩造土地界址如原判決附圖方案B 所示G-H-I- 
            J-K-L點連線。
    (二)答辯聲明：
　　    楊承受之上訴駁回。　　
二、楊承受聲明：
　　(一)上訴聲明：
　　    1、原判決廢棄。
        2、確認兩造土地界址如原判決附圖方案B所示1-2-3-4 
             -5-6點連線。
    (二)答辯聲明：
　　    李俊卿等3人之上訴駁回。
肆、本件經兩造整理並簡化爭點，結果如下(見本院卷第323-324
    頁)：
一、兩造不爭執之事項：
(一)李俊卿等3人所有之191-11、191-29、191-30、191-31地  
    號土地，分別與楊承受所有之191-25、192-24地號土地相鄰
    。
(二)系爭土地均坐落於臺中市「102年度沙鹿區地籍圖重測作業
    」之重測區範圍內，兩造因重新實施地籍測量而對上開土地
    產生界址爭議，嗣經臺中市不動產糾紛調處委員會依土地法
    第46條之2第2項準用土地法第59條第2項進行調處，惟兩造
    仍無法達成協議，而由該調處委員會加以裁處，以楊承受主
    張之位置作為重測結果，李俊卿等3人不服調處結果，依土
    地法規定於15日內提起本件訴訟，訴請確認兩造土地經界。
(三)李俊卿所有191-31地號土地，及楊承受所有192-24地號土地
    ，與訴外人陳東漢、陳東淋所有重測前同小段193-27、193-
    5地號土地，亦因地籍圖重測而生糾紛，經前案判決確定，
    判處依舊地籍圖位置之連線為界址。
(四)前案判決附圖即104年7月6日補繪之「補充鑑定圖」之d點座
    標，與原判決附圖L點之座標相同。
(五)兩造於78年1月9日簽立系爭協議書(見原審卷第177-178頁)
    。兩造對系爭協議書形式上真正，均不爭執(本院卷第114-1
    15頁)。
二、兩造爭執之焦點：
(一)系爭協議書是否有就本件土地界址為確認之協議？
(二)楊承受於原審勘驗現場指界即以楊承受目前所蓋建物圍牆為
    依據，向外延伸90公分，亦即附圖方案A所示之1-2-3-4-5-6
    之連接點線，是否即為系爭協議書第2 條所載之「西邊地界
    」？
(三)簽立系爭協議書當時，兩造實際上是否有就被告土地西邊地
    界位置作確認？
(四)兩造土地界址，究以李俊卿等3人或楊承受之主張或原判決
    所認定之界址為妥適、正確？
伍、得心證之理由：
(一)按所謂因定不動產界線之訴訟，係指不動產之經界不明，或
    就經界有爭執，而求定其界線所在之訴訟而言，性質上屬於
    形成之訴。原告提起此訴訟時，只須聲明請求定其界線之所
    在即可，無須主張特定之界線。縱原告有主張一定之界線而
    不能證明，法院仍不能以此駁回其訴。亦即法院可不受兩造
    當事人主張之拘束，得本於調查之結果，定雙方不動產之經
    界（最高法院90年度台上字第868號判決意旨參照）。經查
    ，李俊卿等3人所有之191-11、191-29、191-30、191-31地
    號土地，與楊承受所有之191-25、192-24地號土地相毗鄰，
    兩造就系爭土地之界址存有爭議之事實，業據李俊卿等3人
    提出土地登記謄本、102年度沙鹿區地籍圖重測土地界址爭
    議裁處結果分析表為證，且為楊承受所不爭執，則兩造對於
    系爭土地之經界既有爭執，李俊卿等3人自得提起本訴，求
    為判決確定系爭土地之界址，合先敘明。
(二)按重新實施地籍測量時，土地所有權人應於地政機關通知之
    限期內，自行設立界標，並到場指界。逾期不設立界標或到
    場指界者，得依下列順序逕行施測：1.鄰地界址。2.現使用
    人之指界。3.參照舊地籍圖。4.地方習慣，土地法第46條之
    2第1項定有明文。又依同條第2項之規定，土地所有權人因
    設立界標或到場指界發生界址爭議時，準用同法第59條第2
    項規定處理之，亦即應由該管直轄市或縣（市）地政機關予
    以調處，不服調處者，應於接到調處通知後15日內，向司法
    機關訴請處理，逾期不起訴者，依原調處結果辦理之。查當
    事人就界址發生爭議，訴請法院裁判，法院就相鄰兩土地間
    ，其具體界址何在之判斷基準，我國民法未有明文，上開土
    地法第46條之2第1項各款之規定，雖係地政機關辦理重測時
    之施測依據，然亦可作為法院認定界址之參考。惟在當事人
    指界不一，然有圖地相符之地籍圖可稽時，自應以地籍圖為
    準，於地籍圖不精確之情況下，學說上認應秉持公平之原則
    ，依下列判斷經界之資料，合理認定之：1.鄰接各土地之買
    賣契約或地圖（實測圖、分割圖、分筆圖）。2.經界標識之
    狀況（經界石、經界木、木樁、基石、埋炭等）。3.經界附
    近占有之沿革（房屋、廚房、廁所、自來水管、水溝之位置
    及系爭土地之利用狀況）。4.登記簿面積與各土地實測面積
    之差異。此外，外國法例，如德國民法第920條之規定意旨
    ，經界之訴於經界線不明時，以占有狀態定之，如占有狀態
    亦不明者，系爭土地均分之，而依上開方法所定經界，與調
    查之狀況、尤其與土地確定面積不一致者，應斟酌此狀況，
    依適於公平之方法定之。我國雖無類此之規定，惟亦得認定
    之參考。從而，關於相鄰土地之界址爭執，在地籍圖並無不
    精準之前提下，即應以地籍圖為準，然如地籍圖確有不精確
    之情事，則應再參考鄰接各土地之買賣契約、地圖、經界標
    識、占有沿革等客觀情事認定之。本件兩造就相鄰之系爭土
    地界址有爭執，已如上述，本院自得依據上開原則，確定系
    爭土地之經界位置。
(三)本件經原審會同兩造及內政部國土測繪中心人員到場勘驗，
    並由兩造分別指界（參見原審卷第265、267頁勘驗筆錄），
    請內政部國土測繪中心人員實地測繪兩造主張之界址，經內
    政部國土測繪中心人員使用精密電子測距經緯儀，在系爭土
    地附近檢測102年度地籍圖重測時測設之圖根點，經檢測無
    誤，以各圖根點及圖根導線點為基點，用上列儀器分別施測
    系爭土地及附近各界址點，並計算其坐標值輸入電腦，以自
    動繪圖儀展繪於鑑測原圖上（同重測前地籍圖比例尺1/1200
    、重測後地籍圖比例尺1/500），然後依據臺中市清水地政
    事務所保管之重測前後地籍圖、重測前圖解地籍圖數值化成
    果及重測地籍調查表等資料，展繪本案有關土地地籍圖經界
    線，與前項成果核對檢核後，測定於鑑測原圖上，作成比例
    尺1/500之鑑定圖，有內政部國土測繪中心函檢送之鑑定書
    及鑑定圖附卷可稽(見原審卷二第15至19頁，即附件)。而依
    內政部國土測繪中心鑑定結果為：
  1.圖示⊙小圓圈係圖根點位置。
  2.圖示－黑色實線係重測後沙鹿區大同段地籍圖經界線。
  3.圖示A-B-C-D-E-F及G-H-I-J-K-L綠色連接點線，係以重測前
    沙鹿段沙鹿小段地籍圖（比例尺1/1200），並依法官囑託事
    項分別由東（方案A）、西（方案B）兩側測定系爭土地間界
    址，並讀取其坐標後，展點連線於重測後地籍圖比例尺1/50
    0鑑測原圖上之位置（即李俊卿等3人指界位置）。
  4.圖示1-2-3-4-5-6藍色連接虛線係楊承受指界位置（以其所
    有牆壁外緣往西90公分）。
  5.圖示紅色連接虛線為系爭兩造現況建物外緣位置。
  6.圖示--黑色連接虛線係重測未公告確定之協助指界成果經界
    線位置（非本案系爭界部分）
  7.外圍依重測公告確定之地籍圖經界線及重測協助指界成果，
    系爭界址依舊地籍圖經界線（即李俊卿等3人指界位置方案A
    、B）及楊承受指界位置，計算系爭地號土地面積與重測面
    積增減情形詳見面積分析表。
(四)李俊卿等3人雖主張重測結果導致其面積減少，且前案依舊
    地籍圖位置之連線為準，前案亦採與本件相同之HB628圖根
    點為依據，依前案主文所示李俊卿之191-31地號土地，及楊
    承受所有192-24地號，與訴外人土地之界址點「d」點，即
    為附圖方案B重測前地籍圖經界線之「L」點，故本件應以附
    圖方案B之G-H-I-J-K-L之連線為可採等語。惟查，依附圖顯
    示，不論方案A或方案B，其上HB628圖根點，本均在同一位
    置上，又本件附圖之L點，與前案判決附圖之「d」點之坐標
    相同，固有內政部國土測繪中心函覆本院之坐標表可證(見
    本院卷第175-189頁)，且為兩造所不爭執，惟前案係確認前
    案爭議土地之南北界址位置，而本件則係系爭土地東西經界
    位置之爭議，故本件兩造土地東西經界位置之認定，自不受
    前案對於南北經界位置所為判斷之拘束。另李俊卿等3人雖
    再主張依李俊卿建造執照案卷，李俊卿所有坐落191-11地號
    土地上之建物現況係位於緊鄰計畫道路大同街東側與中正街
    南側之建築線建築，如採附圖方案A套繪結果，將使整條計
    畫道路大同街現況位置之西側脫出重測前地籍圖上大同街原
    本道路用地範圍，且大同街東側位置會變成處在包括李俊卿
    等3人所有之191-11、191-29、191-30、191-31地號土地上
    ，影響範圍甚為鉅大，而依李俊卿等3人所提原證8之地籍圖
    ，大同街以東與中正街以北區塊土地，已於重測後公告確定
    ，故楊承受所述鑑定圖方案A自不可採，而應以鑑定圖所示
    方案B為可採等語。惟查，依內政部國土測繪中心函覆原審
    所提供之方案A以系爭土地東側套繪示意圖（見原審卷第283
    頁），雖沙鹿區大同街之道路（即紅色實線）位置部分，確
    係會位於李俊卿等3人所有之系爭土地上，惟該圖右方即西
    邊處之其他土地，其綠色實線即重測前地籍圖經界線，核與
    紅色現況經界線較為相符，反而依照李俊卿等3人所述，如
    依內政部國土測繪中心函覆本院所提供之方案B以系爭土地
    西側套繪示意圖（見原審卷第285頁），雖李俊卿等3人所有
    上開土地西邊界址，與大同街之道路現況較為相符，惟楊承
    受及其東邊之其他土地，其舊有地籍圖經界線，與紅色現況
    經界線全部偏離，足證依舊有經界線，不論從東側套繪或從
    西側套繪，與現況經界線均有甚大差異，而非即可依據李俊
    卿等3人所述，以方案B之西側套繪圖為依據。
(五)再依楊承受所提出之系爭協議書（見原審卷第177、178頁）
    ，其第2點係記載：「乙方《即楊承受，下同》同意在其座落
    沙鹿鎮沙鹿小段192-24、191-25地號之土地西邊地界起，向
    東留參尺空地做為防火通道，並無條件提供甲方《即李俊卿
    等3人，下同》做為出入通行使用，不得異議（乙方土地寬度
    為北邊5.8公尺，南邊5.84公尺）。」等語，其第5點記載：
    「甲乙双方原有之共同壁（木造）已由乙方拆除，甲方不得
    追究任何行為。」等語，核與本院所調閱臺中市政府都市發
    展局函送之建造執照77年字第5622號，其資料第19頁、第11
    0頁顯示，楊承受住宅原先規劃1樓面寬為5.75公尺，後來縮
    減為4.96公尺之情，其中原來之5.75公尺之寬度大致相符，
    亦與楊承受所述：系爭協議書第5條，係因兩造均有舊建物
    ，楊承受之舊建物就蓋在現今兩造土地間之防火巷道上，彼
    此相鄰，因此才會有系爭協議書所述之共同壁，嗣後因楊承
    受欲重蓋新建物時，雙方因經界爭議，才會有系爭協議書簽
    訂，其第2點明確約定楊承受之西邊地界向東退讓3尺，供作
    防火巷，並無條件供李俊卿等3人做為出入通行使用，楊承
    受為此申請變更設計，將原來楊承受房屋1樓面寬，從5.75
    公尺縮減為4.96公尺之情，亦大致相符。參以如依李俊卿等
    3人所述，兩造原來界址應以附圖方案B所示G-H-I-J-K-L綠
    色連接點線，則楊承受所蓋之現有房屋不但有越界建築情形
    ，且依附圖顯示，楊承受現有房屋已逾1/2部分均屬越界建
    築，並非微小，李俊卿等3人焉會於102年重測前均不加爭執
    ，顯不合常情。足見兩造原對界址所在並不爭執，其後楊承
    受退讓，留下防火巷並加以建築，李俊卿等3人亦不爭執，
    則依本院前述判斷經界之資料，應審酌鄰接各土地之契約、
    經界標識之狀況、經界附近占有之沿革，合理認定之，則自
    應尊重兩造原來之約定，而非以李俊卿等3人主張附圖方案B
    以系爭土地西側套繪之舊重測地籍圖線為依據。
(六)楊承受雖主張其已依系爭協議書，於西邊退讓3尺建築，故
    兩造間應以附圖方案A或方案B之1-2-3-4-5-6藍色連接點線
    為界線云云。惟查，依上開77年字第5622號建造執照資料顯
    示，楊承受住宅原先規劃1樓面寬為5.75公尺，後來縮減為4
    .96公尺之情，其中差距為0.79公尺，顯亦非楊承受所述協
    議書之0.9公尺防火巷道，足見楊承受亦未完全依協議書約
    定履行。而如依附圖重測前方案A，以東側套繪之舊地籍圖
    資料顯示之A-B-C-D-E-F綠色連接點線為依據，則李俊卿等3
    人及楊承受建物均退縮建築，反較合於常情，參以如依該界
    址線為依據，依面積分析表之「面積較差（乙-甲）」欄位
    顯示，兩造上開土地均呈較相同比例減少，始較為合理，故
    本院認楊承受主張附圖之1-2-3-4-5-6藍色連接點線亦不可
    採，而應以附圖方案A之A-B-C-D-E-F綠色連接點線為兩造土
    地界址。至李俊卿等3人主張其與大同街所在位置及前案認
    定界址結果，均與本件無關，李俊卿等3人應另謀求解決與
    大同街道路之爭執，併予敘明。
陸、本院綜合審酌上述各節，認兩造間之界址，應以附圖方案A
    之A-B-C-D-E-F綠色連接點線為當。原審就兩造系爭土地經
    界線所為之認定，於法核無不合。兩造上訴意旨指摘原判決
    不當，聲明廢棄改判，均為無理由，應予駁回。
柒、本件判決之基礎已臻明確，兩造其餘之攻擊防禦方法及舉證
    ，核與判決無影響，毋庸一一論列，併此敘明。
捌、據上論結，本件上訴均無理由，依民事訴訟法第436條之1第
    3項、第449條第1項、第78條，判決如主文。
中　　華　　民　　國　　111 　年　　4 　　月　　29　　日
                  民事第二庭　審判長法　官  呂麗玉
　　　　　　　　                    法　官  李佳芳
　　　　　　　　　　　　　　　　　　法　官  江奇峰
以上正本係照原本作成。
如不服本判決，僅得於收受本判決正本送達後二十日內，以適用
法規顯有錯誤為理由時，向本院提出上訴狀（須按他造當事人之
人數附繕本），經本院許可後方得上訴至最高法院。上訴時應提
出委任律師或具有律師資格之人之委任狀；委任有律師資格者，
另應附具律師資格證書及釋明委任人與受任人有民事訴訟法第四
百六十六條之一第一項但書或第二項所定關係之釋明文書影本。
若委任律師提起上訴者，應一併繳納上訴裁判費，否則本院得不
命補正逕行駁回上訴。
中　　華　　民　　國　　111 　年　　5 　　月　　2 　　日
                                    書記官  黃雅慧